# 反向保理业务账务处理

提问人：PAO233 时间：2022-11-01 17:56:01
A公司（买方，应收账款的债务人）作为保理申请人提出反向保理业务申请，经过供应商B公司（应收账款债权人）的同意，B公司对A公司应收账款的收款权利转移至C公司（商业保理公司），请教陈版主，作为A公司该如何进行账务处理？
我的理解是根据实质重于形式的原则，应将对供应商B公司的应付账款调整至短期借款，有关的保理手续费一次性计入财务费用-手续费，利息费用计入财务费用-利息支出。但是目前没有找到与之相关的会计准则的支持，希望陈版主帮忙看看这样的理解是否合理？
还想请教一下陈版主，短期借款的核算范围包括企业向银行或其他金融机构等借入的期限在 1 年以下(含 1 年)的各种款项，C公司如果是非金融机构，融资款是否应计入其他应付款或其他流动负债？

回答人：chenyiwei
赞同“应将对供应商B公司的应付账款调整至短期借款”，但保理手续费属于预付的融资成本，应借记“短期借款——利息调整”，在后续融资期间内摊销确认为各期利息支出，不应在保理开始日一次性计入损益。
如果保理商为非金融机构的，则使用“其他应付款”或者“其他流动负债”科目，确认和计量原则同上。

提问人：PAO233 时间：2022-11-19 14:26:29
陈版主，有一个问题还想再请教您一下，如果是非金融机构做的反向保理但是是货款的性质，是计入其他应付款还是应付账款？

回答人：chenyiwei
保理之后（尤其是明保理），应转为其他应付款。暗保理可以不转。

提问人：嘉嘉嘉耶 时间：2022-12-16 16:37:31
陈版主，有一个问题还想请教下您，如何界定是否为金融机构，例如远东国际租赁有限公司、平安商业保理有限公司这两个公司，均未查到金融许可证信息，与之签订的保理业务是该放在长短期借款还是其他应付/长期应付款呢

回答人：chenyiwei
其他流动/非流动负债。